【裁判字號】    89,訴,286
【裁判日期】    890530
【裁判案由】    毒品危害防制條例
【裁判全文】
臺灣彰化地方法院刑事判決                          八十九年度訴字第二八六號
    公  訴  人  臺灣彰化地方法院檢察署檢察官
    被      告  丙○○
右列被告因違反毒品危害防制條例案件，經檢察官提起公訴（八十八年度偵字第八０
九二號），本院判決如左：
    主  文
丙○○轉讓第二級毒品，處有期徒刑貳年陸月。
扣案海洛因壹包（淨重零點壹捌公克），沒收銷燬之。
    事  實
一、丙○○前曾於民國八十四年一月間至八十六年十一月十四日間因違反麻醉藥品管
    理條例案件（吸用安非他命），經本院於八十七年二月三日判處有期徒刑六月確
    定，又因於八十六年五、六月間偽造文書罪，經本院判處有期徒刑四月，再因於
    八十六年十一月十四日販賣安非他命案件，於八十八年十二月三十一日經臺灣高
    等法院臺中分院判處有期徒刑五年（上訴最高法院，甫確定），復因於八十七年
    五月十二日持有第一級毒品海洛因，經本院於八十七年十一月二十一日判處有期
    徒刑四月確定（吸用安非他命經判處有期徒刑六月及持有海洛因判處有期徒刑四
    月部分，雖分別於八十七年四月十七日易科罰金執行完畢及於八十八年三月十日
    執行完畢，惟因前開案件有應訂執行刑之情形，故尚未構成累犯）。詎其仍不知
    悔改，於八十八年七月六日上午約九時許，在其位於彰化市○○路三五九號之住
    處，因甲○○（俟到案後再行審結）之要求，持其所有之第二級毒品安非他命一
    包（重約０．五公克，扣於甲○○違反毒品危害防制條例案卷內）與甲○○交換
    第一級毒品海洛因一包（毛重０．四公克，淨重０．一八公克，包裝重０．二公
    克），而轉讓第二級毒品安非他命一包予甲○○，並自梁某處取得轉讓所得之第
    一級毒品海洛因一包。嗣於八十八年七月六日九時五十分許，為警先於彰化市○
    ○路三六五號前查獲甲○○後，依其供述而循線查獲，並扣得丙○○所有經轉讓
    後持有之第一級毒品海洛因一包（淨重０．一八公克）。
二、案經臺灣彰化地方法院檢察署檢察官簽分後偵查起訴。
    理  由
一、訊據被告丙○○固坦承交付安非他命予同案被告甲○○，雖矢口否認前開犯行，
    辯稱並未轉讓前開安非他命予甲○○，係因梁某向伊要求，伊因梁某家庭因素而
    交付前開毒品，並未與被告甲○○交換扣案之第一級毒品，伊亦未持有前開第一
    級毒品云云。惟經查，被告於警訊時已坦承同案被告甲○○係「今天第一次來向
    我要，我給他安非他命，甲○○給我海洛因」、「（查扣之）海洛因一包毛重０
    ．四公克，是我朋友甲○○給我的，拿來請朋友吸食」，於八十八年七月六日偵
    訊時亦坦承「海洛因０．四公克是甲○○與我交換安非他命０．五公克」，於本
    院審理時亦坦承（於詢問甲○○是否以海洛因與伊交換安非他命時答稱）「我說
    我只剩下那一些，他說那不然他以（海洛因）那個跟我換，就放於那邊」、「他
    有說不然他以其海洛因跟我交換」等語，此均核與同案被告甲○○指稱之其所有
    安非他命係被告無償交付予伊之詞相符，扣案海洛因又係於被告房中查獲，並置
    於衣物中，亦經查獲之警員即証人丁○○、乙○○証述綦詳，此外復有經查獲之
    毒品安非他命（扣得甲○○施用毒品案件中）及海洛因一包在卷可稽，扣案白粉
    一包，經送法務部調查局鑑定，確係海洛因一包（毛重０．四公克，淨重０．一
    八公克，包裝重０．二公克），有該局鑑定報告在卷可稽，被告既係無償交付第
    二級毒品安非他命予粱清林，其所為即係轉讓毒品，故被告前開所辯顯係事後卸
    責之詞，不堪採信，其犯罪事証明確，犯行洵堪認定。
二、核被告所為係犯毒品危害防制條例第八條第二項轉讓第二級毒品罪及同法第十一
    條第一項之持有第一級毒品罪。被告丙○○除轉讓第二級毒品外，並持有扣案之
    第一級毒品海洛因一包，故公訴人認被告所為僅犯轉讓第二級毒品罪，起訴法條
    應有漏引，併予敘明。被告持有第二級毒品後將之轉讓，其持有之低度行為部分
    業為轉讓第二級毒品之高度行為吸收，不另論罪。被告前開所犯二罪間，有方法
    結果之牽連關係，依刑法第五十五條牽連犯之規定，應從較重之轉讓第二級毒品
    罪處斷。爰審酌被告犯罪動機、目的、手段、所生危害及犯罪後態度等一切情狀
    ，量處如主文所示之刑。扣案之海洛因一包（淨重０．一八公克），係屬違禁物
    ，依毒品危害防制條例第十八條第一項前段規定，沒收銷燬之。
據上論斷，應依刑事訴訟法第二百九十九條第一項，毒品危害防制條例第八條第二項
、第十一條第一項、第十八條第一項前段，刑法第五十五條，判決如主文。
中      華      民      國      八十九    年    五      月    三十      日
                      臺灣彰化地方法院刑事第二庭
                                    法    官  王  紋  瑩
右正本證明與原本無異。
如不服本判決，應於判決送達後十日內，向本院提出上訴狀( 須附繕本 )。
                                    法院書記官  鄭  秀  鑾
中      華      民      國      八十九    年    六      月    五        日
毒品危害防制條例第八條第二項：
轉讓第二級毒品者，處六月以上五年以下有期徒刑，得併科新臺幣七十萬元以下罰金
。


司法院資訊處製作；財團法人民間司法改革基金會備份。
